臺灣高等法院交通事件裁定　　　　　　 96年度交抗字第186號
抗　告　人
即 異議 人
即受處分人　呂家沛 原名甲○.
上列抗告人因違反道路交通管理處罰條例案件，不服臺灣士林地
方法院，中華民國96年1月5日裁定（95年度交聲字第1008號），
提起抗告，本院裁定如下：
    主  文
抗告駁回。
    理  由
一、按汽車（含機器腳踏車）駕駛人，駕駛機器腳踏車，爭道行
    駛，不在規定車道行駛者，處新臺幣 (下同)600元以上1800
    元以下罰鍰，並記違規點數1點，道路交通管理處罰條例第3
    條第8款、第45條第13款及第63條第1項第1款分別定有明文
    。本件抗告人即異議人即受處分人甲○○於民國94年12 月
    23日14時16分許，駕乘CQW-816號重機車，在台北市○○○
    路與承德路1段路口時，經台北市政府警察局交通警察大隊
    依相片逕行舉發「機車行駛禁行車道」之違規，交通部公路
    總局台北區監理所蘆洲監理站依道路交通管理處罰條例第45
    條第13款之規定，處罰鍰1,800元。受處分人對此處分，聲
    明異議。其異議意旨略以：因異議人之戶籍地址與居住地址
    不同，故未收到違規通知單，為此聲明異議。
二、按逕行舉發之舉發違反道路交通管理事件通知單（以下簡稱
    舉發通知單），應按「已查明之資料」填註車牌號碼、車輛
    種類、車主姓名及地址，並於通知單上方空白處加註逕行舉
    發之文字後，由舉發機關送達被通知人；又處理違反道路交
    通管理事件，有關文書送達之程序，依行政程序法之規定；
    道路交通管理事件統一裁罰基準及處理細則第11條第1項第4
    款、第5條規定，分別定有明文。再送達，於應受送達人之
    住居所、事務所或營業所為之，但在行政機關辦公處所或他
    處會晤應受送達人時，得於會晤處所為之；於應送達處所不
    獲會晤應受送達人時，得將文書付與有辨別事理能力之同居
    人、受僱人或應送達處所之接收郵件人員；又送達不能依前
    2條規定為之者，得將文書寄存送達地之地方自治或警察機
    關，並作送達通知書兩份，一份黏貼於應受送達人住居所、
    事務所、營業所或其就業處所門首，另一份交由鄰居轉交或
    置於該送達處所信箱或其他適當位置，以為送達；由郵務機
    關為送達者，得將文書寄存於送達地之郵政機關，行政程序
    法第72條第1項、第73條第1項及第74條第1項、第2項分別定
    有明文。
三、經查：
  (1)本件係以科學儀器取得證據資料，證明受處分人駕駛機器腳
    踏車爭道行駛，不在規定車道行駛，而逕行舉發之交通違規
    ；並經舉發機關按已查明之車籍資料，填註車牌號碼、車輛
    種類、車主姓名、登記之車籍地址台北縣淡水鎮○○○路○
    段76號，且於舉發通知單上加註逕行舉發文字後，由舉發機
    關即台北市政府警察局交通警察大隊將舉發通知單隨附採證
    相片，於95年2月6日交由郵政機關以第343678號雙掛號送達
    ，嗣經郵政機關於同年2月8日依行政程序法第74條規定寄存
    於送達地之郵政機關（淡水水碓郵局），並作送達通知書二
    份，一份黏貼於應受送達人門首，另一份置於應送達處所信
    箱或適當位置以為送達，此有寄存送達郵件掛號執據、送達
    證書影本、舉發通知單及隨附之採證照片在卷可按。參以：
    受處分人自77年10月28日起即設籍於台北縣淡水鎮○○里○
    鄰○○○路○段76號，有個人基本資料查詢結果在卷可按，
    受處分人亦不爭執登記之車籍地為上址；應認該址為受處分
    人向主管機關陳報登記之收受相關車輛行政通知、裁罰文書
    之處所，舉發機關依前述規定對該址為寄存送達，自屬合法
    。
  (2)至本件舉發通知單寄存於送達地郵務機關之時間為95年2 月
    8 日，已逾舉發通知單指定之應到案日期95年1 月28日，雖
    有舉發通知單及台北市政府警察局交通警察大隊送達證書影
    本在卷可按。然按受處罰人接獲違反道路交通管理事件通知
    單後，不服舉發事實者，應於15日內，向處罰機關陳述意見
    ，其未依規定期限向處罰機關陳述意見者，處罰機關得逕行
    裁決之，道路交通管理處罰條例第9 條第1 項定有明文。查
    本件舉發通知單於95年2 月8 日寄存於車籍地郵政機關後，
    受處分人直到95年9月6日始向蘆洲監理站陳述意見，有95
    年9月6日交通違規陳述單及查詢表在卷可按。是原處分機關
    認受處分人逾上開陳述意見期限60日以上，依道路交通管理
    處罰條例第9條第1項規定，於95年10月7日逕行裁決最高額
    罰鍰，亦與上開規定無違。
  (3)綜上所述，受處分人確有於前揭時、地，駕駛機車不在規定
    車道行駛之違規事實，從而原處分機關依道路交通管理處罰
    條例第45條第13款之規定裁罰1800元，雖於法無違；惟原處
    分機關漏未依同條例第63條第1項第1款之規定，併記違規點
    數1點，尚有未合。原審以異議人之異議雖無理由，惟原處
    分既有前揭可議，而將原處分撤銷，另諭知「甲○○駕駛機
　　器腳踏車，爭道行駛，不在規定車道行駛，處罰鍰新臺幣壹
　  仟捌佰元，並記違規點數壹點」，於法並無不合。
四、抗告意旨以：受處分人曾於95年1月去電蘆洲監理站，詢問
    幾張罰單，監理站未說有這張罰單，此為蘆洲監理站之疏失
    云云，指摘原審裁定不當。惟查受處分人逾陳述意見期限60
    日以上，始向蘆洲監理站陳述意見，已如前述。本件抗告並
    無理由，應予駁回。
五、據上論結，應依道路交通案件處理辦法第26條，刑事訴訟法
    第412條，裁定如主文。
中　　華　　民　　國　　96　　年　　3 　　月　　22　　日
                  交通法庭審判長法　官  陳志洋
　　　　　　　　　　　　　　　　法  官  蔡聰明
　　　　　　　　　　　　　　　　法  官  沈宜生
以上正本證明與原本無異。
不得再抗告。
                                書記官　陳雅加
中　　華　　民　　國　　96　　年　　3 　　月　　26　　日
